臺灣高等法院臺中分院民事判決
110年度重上國更三字第4號
上  訴  人  南投縣○○鄉○○

法定代理人  陳文德  
訴訟代理人  陳國華律師
            林克彥律師
被上訴人    名間電力股份有限公司


法定代理人  李金環  
訴訟代理人  尤英夫律師

上列當事人間請求國家賠償事件，上訴人對於中華民國99年3月
22日臺灣南投地方法院96年度重國字第3號第一審判決提起上訴
，經最高法院第三次發回更審，本院於111年4月6日言詞辯論終
結，判決如下：
    主  文
一、原判決除確定部分外，關於命上訴人應給付新臺幣274萬9,1
    91元本息部分，及該部分假執行之宣告，暨除確定部分外訴
    訟費用之裁判均廢棄。
二、上開廢棄部分，被上訴人在第一審之訴及假執行之聲請均駁
    回。
三、第一(除確定部分外)、二審及發回前第三審訴訟費用均由被
    上訴人負擔。
    事實及理由
一、被上訴人主張：
    被上訴人名間電力股份有限公司(下稱名間公司)於民國92年
    12月間標得訴外人經濟部水利署中區水資源局(下稱中水局)
    集集攔河堰水力發電廠BOT案工程(下稱系爭工程)後，將系
    爭工程發包予訴外人○○營造有限公司(下稱○○公司)施作。上
    訴人南投縣名間鄉公所(下稱名間公所)前鄉長謝○○、機要秘
    書黃○○(下合稱謝○○等2人)均為依法令從事公務之人員，於9
    3年10月間向名間公司前負責人蔡世祿及○○公司負責人李○○
    勒索回饋金未果後，於94年2月17日指示不知情之南投縣名
    間鄉濁水村第一公園公墓管理員，在系爭工程唯一聯外道路
    (下稱系爭道路)上置放水泥護欄，阻擋系爭工程之施工車輛
    進入工地(下稱放置路障事件)；繼於94年4月中旬，與訴外
    人許○○、葉○○【即受委託經營管理南投縣名間鄉立殯儀館之
    訴外人○○建設股份有限公司(下稱○○公司)之董事】、張○○【
    即承作○○公司所發包殯儀館聯外道路拓寬工程之廠商彰興營
    造股份有限公司(嗣更名為安得營造股份有限公司，下稱安
    得公司)之實際負責人，許○○以次3人下稱許○○等3人】，在
    系爭道路鐵路集集線涵洞路段(下稱系爭涵洞路段)前方設置
    「殯儀館6米聯外道路拓寬及排水系統改善工程」之告示牌
    ，並由張○○命令不知情之工人，先後於94年4月23日、同年
    月27日破壞、開挖涵洞下方之聯外道路，使系爭道路中斷無
    法通行車輛(下稱第一次斷路事件)；續於94年7月29日、同
    年月30日指示不知情之工人，在該涵洞下方之道路灌入混凝
    土墊高路面，致系爭工程之預拌混凝土車無法進出工地，復
    於94年8月2日指示工人將○○公司已回填之道路挖斷(下稱第
    二次斷路事件，與放置路障事件、第一次斷路事件合稱系爭
    三事件)，持續脅迫名間公司派員付款，謝○○等2人因此行為
    而遭判刑確定【案號：最高法院100年度台上字第4935號、
    本院96年度上訴字第3106號、臺灣南投地方法院94年度訴字
    第672號，及臺灣南投地方檢察署(下稱南投地檢)94年度偵
    字第3121號、第3729號；下稱刑案】。謝○○等2人之不法行
    為，共影響系爭工程自94年2月18日至同年4月5日、同年4月
    23日至同年5月28日、同年7月29日至同年9月19日之施工進
    度，致商轉營運延後138日(同意依另案鑑定報告所認126日)
    ，中水局雖同意准予延後工期126日，然仍遭罰款新臺幣(下
    同)1,120萬元。名間公司因工期延誤126日，受有設計及專
    業管理技術服務費302萬4,077元、施工監造技術服務費82萬
    9,500元、保險費144萬0,054元、融資利息46萬0,152元、人
    事費用216萬6,531元、電廠商轉所失利益361萬8,036元等損
    害，爰依國家賠償法第2條第2項前段規定，請求名間公所給
    付1,019萬4,273元，及自請求國家賠償之翌日即96年2月10
    日起至清償日止，按年息5%計算之利息(其中僅274萬9,141
    元仍繫屬於本院；其餘744萬5,082元本息部分已敗訴確定，
    未再繫屬於本院，下不贅敘)。
二、名間公所則以：
    謝○○等2人之行為與執行職務無關，系爭道路於94年4月5日
    前並未遭阻擋，兩次斷路事件均非名間公所所為，名間公司
    所受損害與名間公所無關。縱名間公司受有損害，其設計及
    專案管理技術服務費、施工監造技術服務費、保險費及融資
    利息等，均屬純粹上經濟損失，並無權利受損情事，自不得
    請求國家賠償。又縱有損害，其受損害應為：設計及專業管
    理技術服務費58萬元、施計監工技術服務費28萬6,375元、
    保險費49萬7,162元、融資利息14萬7,906元。名間公司於與
    謝○○等2人、許○○等3人與安得公司(合稱其餘共同被告)間損
    害賠償事件(案號：本院102年度重上更㈠字第43號，下稱另
    案)中，已與其餘共同被告達成調解而受領調解金額50萬元
    ，並拋棄其餘請求，依不真正連帶債務之法律關係及民法第
    276條第1項、第280條規定，應認名間公司對名間公所有免
    除之意思，應依法扣除等語，資為抗辯。
三、名間公司於原審原請求名間公所給付4,817萬1,746元本息，
　　經原判決命名間公所應給付名間公司626萬3,469元本息，並
　　依兩造聲請酌定相當擔保金額為准、免假執行之宣告，另駁
　　回名間公司其餘之訴及假執行之聲請。兩造均聲明不服，各
　　自就其敗訴部分提起上訴，嗣經本院99年度重上國字第3號
　　判決(下稱3號判決)廢棄原判決命名間公所給付逾319萬4,27
　　3元本息部分，並駁回名間公所其餘上訴及名間公司之上訴
　　。兩造均不服3號判決，名間公司就其敗訴部分中之700萬元
　　本息部分、名間公所就其敗訴部分，各自提起第三審上訴，
　　經最高法院103年度台上字第2626號判決，將3號判決關於駁
　　回名間公司請求名間公所給付700萬元本息部分、駁回名間
　　公所其餘上訴部分廢棄發回。本院更一審判決(案號：104年
　　度重上國更㈠字第1號)，將原判決命名間公所給付名間公司
　　逾269萬4,273元本息部分廢棄，駁回名間公司上揭經廢棄部
　　分之訴及假執行之聲請，並駁回名間公所其餘上訴及名間公
　　司之上訴。兩造均不服本院更一審判決，各自就其敗訴部分
　　提起第三審上訴，經最高法院106年度台上字第422號判決廢
　　棄本院更一審判決而發回本院。本院更二審判決(案號：106
　　年度重上國更二字第2號)，將原判決命名間公所給付逾274
　　萬9,141元本息部分，並駁回名間公所其餘上訴及名間公司
　　之上訴。兩造不服本院更二審判決，就其敗訴部分各自提起
　　第三審上訴，經最高法院110年度台上字第118號判決，將本
　　院更二審判決關於駁回名間公所上訴部分(即名間公司請求
　　名間公所給付274萬9,191元本息部分)廢棄發回，並駁回名
　　間公司之上訴(名間公司請求名間公所給付744萬5,082元本
    息部分)。兩造於本院之聲明為：
　㈠名間公所之上訴聲明：
  ⒈原判決除確定部分(744萬5,082元)外，不利於名間公所部分(
    274萬9,191元)廢棄。
  ⒉前開廢棄部分，名間公司在第一審之訴及假執行之聲請均駁
    回。　　 　　
  ㈡名間公司之答辯聲明：
    上訴駁回。
四、兩造不爭執事項：
　㈠謝○○自91年3月1日起任職南投縣名間鄉第14屆鄉長，負責
　　綜理全鄉行政事務。黃○○自93年7月16日起任職名間公所
　　機要秘書，負責協助鄉長處理政務。謝○○等2人均為依據
　　法令從事公務之人員，並為名間公所所屬公務員。
  ㈡中水局於92年12月間辦理系爭工程招標，由名間公司得標，
    雙方於93年3月11日簽訂工程合約(下稱系爭合約)。嗣經名
    間公司於93年10月間與○○公司、瑞晟營造有限公司(下稱瑞
    晟公司)訂立土木建築工程之工程合約，將系爭工程發包予○
    ○公司、瑞晟公司施作，約定發電商業運轉日為95年7月10日
    。系爭工程自93年10月開始施工，施工地點在南投縣名間鄉
    濁水村內。
  ㈢中水局於94年1月11日發布名間水力電廠回饋金執行要點，其
    中第4點規定：電廠興建期間「建廠回饋金」之分配額度為
    南投縣政府及名間公所分別為600萬元，其中94年度各為350
    萬元、95年度各為250萬元，前項名間公所所得回饋金，用
    於濁水村不得少於20%；第5點規定：營運期每年之「發電回
    饋金」為名間電廠上一年度發電收入(扣除營業稅)之1%，其
    年度分配額如下：南投縣政府為年度「發電回饋金」總額之
    20%，名間公所為年度「發電回饋金」總額之80%，前項名間
    公所每年所得回饋金用於濁水村不得少於20%；第7點規定：
    接受名間電廠撥付之各期回饋金之機關，應依行政院頒佈之
    「各級地方政府回饋金收支預算處理要點」及「政府採購法
    」等相關法令辦理(見刑案偵卷四第269-296頁、調查卷第16
    1-163頁，集集共同引水計畫名間水利電廠興建暨營運合約
    、名間公司96年7月27日名電字第070096號函檢附之「名間
    水力電廠第I-A標土木建築工程」工程合約、中水局94年1月
    12日水中養字第00000000000號函及其所附之經濟部水利署
    名間水利電廠回饋金執行要點)。
  ㈣關於放置路障事件：
  ⒈謝○○於94年2月17日指示南投縣名間鄉第一公園公墓管理員於
    系爭聯外道路設置路障。
  ⒉名間公司於94年2月22日以名電字第050016號函知中水局，
　　副本函知名間公所，其內容為「本電廠之聯外道路於94年2
    月17日上午遭名間鄉公所封閉，致使施工車輛無法出入而影
    響整體施工期程。經本公司初步瞭解，似因名間鄉公所對
    於本案之回饋金額及分配方式不滿所致，而回饋金部分於貴
    我雙方合約中已有明確規定，故請貴局儘速解決以免嚴重影
    響本案工進」。名間公所承辦人李○○簽辦內容為「擬：
　　依據該回饋金執行要點第8條所示，該公司於施工中遭受
　　阻礙時可停止撥付回饋金，本所是否持續道路封閉，請鈞長
　　核示」；黃○○批示：「持續封閉，待該公司有一友善回應
　　再作處置」，並蓋謝○○職章(見刑案偵卷四第85頁)。
  ㈤關於第一次斷路及第二次斷路事件：
  ⒈名間公所與○○公司於94年3月簽訂殯儀館之委託經營管理契約
    書，○○公司依約須將系爭涵洞路段拓寬為6米，○○公司於94
    年4月間將系爭涵洞路段拓寬工程發包予安得公司(見本院更
    二審卷一第68-70頁)。 
　⒉張○○在系爭涵洞路段之涵洞前方設置「殯儀館6米聯外道路拓
    寬及排水系統改善工程」之告示牌，命工人先後於94年4月2
    3日、同年月27日駕駛破碎機與挖土機破壞、開挖系爭涵洞
    路段位於涵洞下方及兩側之路面。
  ⒊張○○於94年7月29日、同年月30日指示工人在系爭涵洞路
　　段之涵洞下方道路灌混凝土墊高路面；再於94年8月2日指示
　　工人在該涵洞兩側路面施工；又於94年8月8日、同年月11日
　　、同年月26日命令工人在聯外道路上施工。
  ㈥南投地檢檢察官於94年9月5日至現場履勘結果「名間電力公
    司電廠座落於名間鄉第一公園公墓西側山坡，地形封閉，唯
    一出入口係經由產業道路通過鐵路涵洞，再經過名間鄉第一
    公園公墓管理所辦公室旁，通往台16線省道；名間鄉第一公
    園公墓及納骨塔亦僅有唯一產業道路聯外，並與名間電廠聯
    外產業道路在鐵路涵洞西北側約15公尺處交會後，經過鐵路
    涵洞，通往台16線省道。名間鄉第一公園公墓及納骨塔聯
    外產業道路於鐵路涵洞兩端範圍內，寬度未達6公尺，該範
    圍內編號A、B間之距離僅為9.7公尺(即系爭未達6公尺寬之
    長度僅為9.7公尺)，其中最窄處為4.51公尺。鐵路涵洞淨
    高為3.6公尺，涵洞頂端有似車輛出入之刮痕。名間電廠承
    包商自陳鐵路涵洞地面遭名間鄉第一公園公墓納骨塔承包商
    以混凝土填高後，大型施工機具無法進入，目前另覓之替代
    道路(尚未開通，且路面狹小)，須協調經濟部水利署中區水
    資源局向農田水利會申請將灌溉溝渠加蓋，連同隔鄰之農路
    合併加寬，始能作為替代聯外道路。名間鄉第一公園公墓
    管理所辦公室前埕停車場入口，設有混凝土護欄之路障7座
    」(見刑案偵卷二第80-92頁勘驗筆錄、現場平面圖、現場照
    片)。
  ㈦謝○○等2人因系爭三事件，業經刑事法院論處共同依據法令從
    事公務之人員，藉勢及藉端勒索財物未遂之罪刑(見本院99
    年度重上國字第3號卷一第210、236頁）。
  ㈧刑案卷內通訊監察譯文(自94年8月10日起至同年月31日止)內
    容為真正。
  ㈨謝○○等2人於94年8月23日以名間公所名義發函名間公司 ，更
    改原先「同意」水力電廠之69KV電纜線路沿第一公園公墓停
    車場外側採地下方式布設之意見，並暫緩電纜線路之施設。
  ㈩名間公司負責人李金環於94年9月3日15時依約攜帶100萬元現
    金及合計800萬元支票，偕李○○等人至南投大飯店，與許○○
    等3人、張○○等人商談付款事宜，同日下午6時30分許再前往
    位於臺中市之陳國華律師事務所商談付款事宜，並經法務部
    調查局中部地區機動工作組於94年7月21日接獲檢舉，即於
    李金環準備交款時當場查獲。
  另案損害賠償事件(更審前案號：本院100年度重上字第44號)
    鑑定報告附件資料(含兆豐銀行回函、中水局101年10月18日
    中水養字第0000000000號函、集集共同引水計畫名間水力電
    廠興建暨營運合約、監工日報表、土木建築工程合約、技術
    顧問服務合約及歷次契約變更合約書、安裝工程綜合保險單
    、聯合貸款契約書、薪資明細表等，包含附件編號1-24)之
    形式均為真正。
  名間公司於另案與其餘共同被告成立調解，名間公司已於104
    年7月31日依該調解收受調解金額50萬元，並拋棄對其餘共
    同被告之其餘請求，謝○○等2人就許○○等3人應分擔範圍內，
    同免其責為由，另案(發回後案號：105年度重上更㈡字第40
    號)經法院判命謝○○等2人連帶賠償名間公司129萬9,676元本
    息，業已確定。名間公司已受領50萬元，應自賠償金額扣除
    (見本院更一審卷一第215頁、更二審卷二第52頁)。
五、兩造爭執事項：
  ㈠名間公司依國家賠償法第2條第2項前段規定，請求名間公所
    給付274萬9,191元，及自96年2月10日起至清償日止，按年
    息5%計算之利息(下稱274萬9,191元本息)，有無理由？
  ㈡名間公所可否就名間公司免除對許○○等3人應分擔金額194萬9
    ,515元部分(計算式：3,249,191×3/5≒1,949,514)，主張免
    責？
六、本院之判斷：
　㈠274萬9,191元本息請求部分：
  ⒈按國家賠償法第2條第2項前段所定：公務員於執行職務、行
　  使公權力時，因故意或過失不法侵害人民自由或權利者，國
　  家應負損害賠償責任，應具備⑴行為人須為公務員、⑵須為
　  執行職務行使公權力之行為、⑶須係不法之行為、⑷須行為
　  人有故意過失、⑸須侵害人民之自由或權利、⑹須不法行為
　  與損害之發生有相當因果關係之要件，始足相當(最高法院
　  90年度台上字第371號判決參照)。又國家賠償法第2條第2項
　  規定所保護之法益，原則上限於既存法律體系所明認之自由
　  或權利，而不及於權利以外之利益，特別是學說上所稱之純
　  粹經濟上損失或純粹財產上損害。所謂純粹經濟上損失或純
　  粹財產上損害，係指其經濟上之損失為「純粹」的，而未與
　  其他有體損害如人身損害或財產損害相結合者而言(最高法
　  院110年度台上字第1114號判決參照)。蓋純粹經濟上損失不
　  能與人身或所有權同等並重，純粹經濟上損失具有諸多不確
　  定性，即學說上所謂「對不確定的人，於不確定期間而負不
　  確定數額的責任」，核與因權利侵害者顯然不同，為維護民
　  事責任體系上應有之分際，並達成立法上合理分配及限制損
　  害賠償責任，適當填補被害人所受損害之目的，自應作如是
　  解釋，始符合我國侵權行為法制之立法本旨(最高法院100年
　  度台上字第2092號、101年度台上字第496號、102年度台上
　  字第1458號、103年度台上字第845號、103年度台上字第178
　  號判決參照)。另權利與利益均為法律上之概念，必須經由
　  法律上之評價始能加以判斷，與單純之事實認定未盡相同。
　  因此，被害之客體究為權利或利益？應就當事人主張之原因
　  事實加以法律上之評價後定之，而非以當事人所主張之名稱
　  為準。另在辯論主義及處分權主義之原則下，原告於起訴時
　  固須表明訴訟標的及其原因事實，但依「法官知法」、「法
　  律屬於法院專門」之原則，關於法律之評價、判斷及適用，
　  係法院之職責，法院就當事人之主張及提出之證據依調查證
　  據程序確定事實後，即應依職權尋求、發現法之所在，不受
　  當事人所表示或陳述法律意見之拘束(最高法院100年度台上
　  字第943號判決參照)。
　⒉查名間公司固主張因謝○○等2人所為系爭三事件，致延宕工期
    ，因此受有如附表所示⑴設計及專業管理技術服務費102萬6,
    667元、⑵施工監造技術服務費50萬6,917元、⑶增加保險費支
    出88萬0,033元、⑷增加支出融資利息20萬4,529元、⑸人事費
    用63萬1,045元等損害(此等金額均經扣除已確定部分)，而
    侵害其權利。至其若何權利遭侵害，名間公司僅於本院111
    年4月6日言詞辯論期日主張侵害其通行權利(見本院更三審
    卷第141-142頁)。惟因公用地役權關係而得通行既成道路，
    係因公法關係之反射利益，並非其在私法上有此權利(最高
    法院87年度台上字第743號判決參照)。本件系爭道路係連接
    台16線省道，與名間鄉第一公園公墓及納骨塔之聯外道路(
    見兩造不爭執事項第㈥項)，可見名間公司於施作工程期間通
    行系爭道路遭妨礙，至多僅影響其通行之利益而已，難謂有
    何私法上權利遭侵害。
　⒊次查名間公司主張前述各項損害，實為因工期延宕而增加施
    工成本，因此造成其經濟上之損失，惟名間公司未曾舉證此
    損失與其人身損害或財產損害有何相結合關係，核其性質應
    屬純粹經濟上損失，自無權利受侵害之可言。
　⒋至名間公司雖主張最高法院歷次發回意旨，均未指摘其公司
    權利未受損害云云。惟按受發回或發交之法院，應以第三審
    法院所為廢棄理由之法律上判斷，為其判決基礎(民事訴訟
    法第478條第4項參照)。準此規定，可知第三審發回或發交
    更審之事件，下級審應受其拘束者，以關於法律上之見解為
    限；至於第三審所指示應予調查之點，不過為應行調查之例
    示，並非限制下級審調查證據之職權，下級審於指示之外，
    仍應依一般規定，就其他事實、證據為必要之調查；又最高
    法院所持法律上之見解，與法律明文顯有牴觸者，亦無此條
    項規定之適用(司法院22年院字第931號解釋參照)。基此，
    最高法院第三次發回意旨僅指摘本院前審認定名間公所所為
    免責抗辯部分，與民法第276條第1項、第280條規定意旨不
    符，自有可議，並未明示名間公所之公務員侵害名間公司若
    何權利。是本院仍可依職權認定名間公司所為請求，是否符
    合國家賠償法第2條第2項規定之構成要件，應無疑義。  
  ⒌從而，名間公所屬公務員謝○○等2人固有為系爭三事件，然並
    未造成名間公司若何權利受損害，故本件核與國家賠償法第
    2條第2項前段規定之構成要件，尚有未合。是以，名間公司
    依國家賠償法第2條第2項前段規定，請求名間公所應給付27
    4萬9,191元本息，應無憑據。
　㈡名間公司依國家賠償法第2條第2項前段規定，請求名間公所
    應給付274萬9,191元本息，既無依據，則名間公所就名間公
    司免除對許○○等3人應分擔金額194萬9,515元部分，所為免
    責抗辯，即無須審酌。
七、綜上所述，名間公司依國家賠償法第2條第2項前段規定，請
    求名間公所應給付274萬9,191元本息，為無理由，不應准許
    。原審(除確定部分外)判命名間公所應給付名間公司274萬9
    ,191元本息，並為假執行之宣告，自有未洽。名間公所上訴
    意旨指摘原判決此部分不當，求予廢棄改判，為有理由，爰
    由本院改判如主文第二項所示。
八、本件事證已臻明確，兩造其餘之攻擊或防禦方法及所用之證
    據，經本院斟酌後，認為均不足以影響本判決之結果，爰不
    逐一論列，併此敘明。
九、據上論結，名間公所之上訴為有理由，依民事訴訟法第449
    條第1項、第78條，判決如主文。
中　　華　　民　　國　　111 　年　　4 　　月　　27　　日
    　　      民事第二庭  審判長 法　官  楊 國 精
　　　　　　　　　　　　         法　官  陳 得 利
      　　　　　　　　　　       法  官  陳 正 禧       
正本係照原本作成。             
如不服本判決，應於收受送達後二十日內向本院提出上訴書狀，
其未表明上訴理由者，應於提出上訴後二十日內向本院補提理由
書狀（均須按他造當事人之人數附繕本）。因疫情而遲誤不變期
間，得向法院聲請回復原狀。
上訴時應提出委任律師或具有律師資格之人之委任狀。委任有律
師資格者，另應附具律師資格證書及釋明委任人與受任人有民事
訴訟法第四百六十六條之一第一項但書或第二項所定關係之釋明
文書影本。如委任律師提起上訴，發回更審後為訴之變更（追加
、擴張）部分應一併繳納上訴裁判費。
                                 書記官  陳 三 軫   
　　　　　　　　　　　　　　　　　
中　　華　　民　　國　　111 　年　　4 　　月　　27　　日


附表：     編號 項目 被上訴人更三審請求金額 (不含已確定部分) 認定金額 ⑴原審 ⑵本院前審 ⑶本院更一審 ⑷本院更二審 ⑸本院更三審 判准金額  ⑴原審 ⑵本院前審 ⑶本院更一審 ⑷本院更二審 ⑸本院更三審 1 設計及專業管理 技術服務費 102萬6,667元 ⑴302萬4,077元 ⑵98萬6,667元 ⑶98萬6,667元 ⑷102萬6,667元 ⑸0 ------ 2 施工監造技術 服務費 50萬6,917元  ⑴44萬3,884元 ⑵48萬7,167元 ⑶48萬7,167元 ⑷50萬6,917元 ⑸0 ------ 3 保險費增加 支出費 88萬0,033元 ⑴83萬7,824元 ⑵84萬5,746元 ⑶84萬5,746元 ⑷88萬0,033元 ⑸0 ------ 4 融資利息 20萬4,529元 ⑴---- ⑵27萬0,248元 ⑶27萬0,248元 ⑷20萬4,529元 ⑸0 ------ 5 人事費用 63萬1,045元 ⑴----- ⑵60萬4,445元 ⑶60萬4,445元 ⑷63萬1,045元 ⑸0 ------  ６ 營業利益損失 ----- (原審請求3,892萬9794元) ⑴195萬7,684元 ⑵0 ⑶0 ⑷0 ⑸----- ------ 合計   274萬9,191元 (未扣調解金額50萬元為324萬9,191元) ⑴626萬3,469元 ⑵319萬4,273元 ⑶319萬4,273元 ⑷324萬9,191元 ⑸0 ⑴626萬3,469元 ⑵319萬4,273元 ⑶269萬4,273元 ⑷274萬9,191元 　(⑶⑷扣除調解金額50萬元)  ⑸0